【裁判字號】    89,毒抗,183
【裁判日期】    890229
【裁判案由】    毒品危害防制條例
【裁判全文】
臺灣高等法院刑事裁定                        八十九年度毒抗字第一八三號
    抗  告  人  甲○○
    即  被  告
右列抗告人因違反毒品危害防制條例案件，不服臺灣新竹地方法院八十九年度毒聲字
第四十六號，中華民國八十九年一月十一日之裁定（聲請案號：臺灣新竹地方法院檢
察署八十八年度聲觀字第一八一八號），提起抗告，本院裁定如左：
    主      文
抗告駁回。
    理      由
一、檢察官聲請意旨略以：被告甲○○基於概括之犯意，於民國八十八年十一月三日
    凌晨一時三十分許起回溯九十六小時內之某時起至同年月十六日晚上七時許起回
    溯九十六小時內之某時止，在不詳地點，連續施用第二級毒品安非他命多次，嗣
    分別為警於八十八年十一月二日晚上十一時三十分許、同年月十六日下午五時許
    ，在其位於新竹市○○路三五九巷十四號之住處查獲，並於第一次被查獲時扣得
    第一級毒品海洛因二包（驗後共淨重一‧四四公克）、於第二次被查獲時扣得第
    二級毒品安非他命一包（毛重Ｏ‧二公克）之事實，雖被告於偵查中均否認上揭
    犯行，惟被告二次於警訊時所親自採取封緘之尿液，經送往新竹市衛生局為初步
    檢驗，均係呈甲基安非他命陽性反應，此有新竹市衛生局分別出具之竹市衛六字
    第一五Ｏ六五、一五七四八號不法藥物尿液初步篩檢報告書及姓名代號對照表等
    在卷可憑，而經聲請人再將被告之前開尿液送往法務部調查局以螢光偏極免疫分
    析法篩驗、以氣相層析質譜儀分析法為確認結果，係呈甲基安非他命陽性反應，
    有法務部調查局八十八年十二月十四日出具之00000000號檢驗通知書一
    份附卷可稽。其施用第二級毒品安非他命之犯行堪予認定，爰依毒品危害防制條
    例第二十條第一項、觀察勒戒處分執行條例第三條第一項規定，聲請裁定將被告
    送勒戒處所觀察、勒戒。原法院則以：按人體施用安非他命，經尿液所排出之時
    間，依吸食量多寡、人體代謝功能、吸食者之年齡及性別不同，均有所差異，一
    般而言，吸食者在四十八小時內所排泄之尿液，均有可能被驗出，若經常或大量
    吸食，則經尿液排出之時間約可延長至四天。經查，被告於警訊時所採取之尿液
    經法務部調查局以目前最具公信力之氣相層析質譜儀分析法為複檢仍檢驗出嗎啡
及甲基安非他命之陽性反應，此外，復有第二級毒品安非他命一包（毛重Ｏ‧二
    公克）扣案在卷，可認其確有施用第二級毒品安非他命之犯行應屬無誤，被告所
    辯顯不足採信，而裁定被告應送勒戒處所觀察、勒戒。
二、抗告意旨略以：(一)一般吸毒者皆會把毒品放在身邊以便吸食，而抗告人於警方兩
    次搜索時皆在房間內休息，毒品則在客廳中搜出，且皆未有吸食之用具；(二)管區
    警員於八十八年八月二十八日於抗告人自宅內，為抗告人之朋友所傷，隨即被警
    方數次搜查，且於二次搜查時，警員一轉身便從客廳之花盒摸出一包毒品，而未
    搜查其他地方，警方此舉恐有公報私仇之嫌；(三)抗告人於警方二次搜查前後，即
    八十八年九月四日、八十九年一月一日皆有捐血，且一切正常云云。
三、經查原法院以被告尿液經初步檢驗、篩驗及確認鑑定結果，確有甲基安非他命反
    應，並有安非他命扣案，再參酌施用毒品者所採集尿液檢驗之經驗法則，認被告
    施用安非他命行為事證明確，而裁定將被告送入勒戒處所為觀察勒戒，經核並無
    不當或違法，被告徒以上開理由提起抗告，為無理由，應予駁回。
據上論斷，應依刑事訴訟法第四百十二條裁定如主文。
中    華    民    國    八十九年      二        月      二十九      日
                            臺灣高等法院刑事第十七庭
                                審判長法  官  陳  正  雄
                                      法  官  許  錦  印
                                      法  官  林  勤  純
右正本證明與原本無異。
不得再抗告。
                                      書記官  賴  思  華
中    華    民    國    八十九    年      三        月        二        日


司法院資訊處製作；財團法人民間司法改革基金會備份。
